【裁判字號】    99,訴,1964
【裁判日期】    991231
【裁判案由】    毒品危害防制條例
【裁判全文】
臺灣臺北地方法院刑事判決              99年度訴字第1964號
公  訴  人  臺灣臺北地方法院檢察署檢察官
被      告  吳繼偉
上列被告因違反毒品危害防制條例案件，經檢察官提起公訴（99
年度毒偵字第3911號），被告於準備程序中就被訴事實先為有罪
之陳述，經本院合議庭裁定由受命法官獨任行簡式審判程序，判
決如下：
    主    文
吳繼偉施用第一級毒品，累犯，處有期徒刑柒月，扣案如附表一
所示之物沒收銷燬之，扣案如附表二所示之物均沒收。
    事    實
一、吳繼偉曾於民國九十三年間因施用毒品案件，為本院以九十
    三年度毒聲字第二一九號裁定送觀察、勒戒後，經評估認有
    繼續施用傾向，本院復以九十三年度毒聲字第七九七號裁定
    令吳繼偉入戒治處所強制戒治，九十四年七月二十八日停止
    處分出監。但於九十五年一月至三月間，又連續施用第一級
    毒品，為本院以九十五年度訴字第七八二號判決判處有期徒
    刑七月確定（因上訴逾期遭臺灣高等法院駁回），復於九十
    五年九月間，因施用第一級毒品，為本院以九十五年度訴字
    第一七一九號判處有期徒刑八月確定，該二案因適用中華民
    國九十六年罪犯減刑條例減刑並另定應執行刑，而於九十六
    年七月十六日執行完畢（嗣接續執行另案贓物案件之拘役刑
    ，而於九十六年八月九日縮刑期滿，翌日出監）；竟仍於九
    十九年十月二十七日中午十二時許，在臺北市文山區○○○
    路○段二三六巷一四弄二號二樓以將海洛因粉末溶入水中後
    ，以附表二所示針筒注射進體內方式施用第一級毒品海洛因
    。而於九十九年十月二十九日十二時四十分許，在臺北市○
    ○區○街一○○號附近為警查獲，並扣得內附著有附表一所
    示第一級毒品殘渣之吳繼偉所有的附表二所示針筒一支。
二、案經臺北市政府警察局萬華分局報告臺灣臺北地方法院檢察
    署檢察官偵查起訴。於本院準備程序進行中，吳繼偉就被訴
    事實先為有罪之陳述，經合議庭裁定由受命法官獨任行簡式
    審判程序。
    理    由
一、訊據被告吳繼偉坦承施用第一級毒品之事實，且有附表一、
    二所示之物扣案可佐，足以擔保被告前述任意性自白與事實
    相符。雖經將被告於九十九年十月二十九日為警查獲後採集
    之尿液送臺灣尖端先進生技醫藥股份有限公司檢驗，僅在酵
    素免疫分析法（ＥＩＡ）的初步檢驗中呈鴉片類陽性反應，
    卻在以ＧＣ／ＭＳ氣相層析質譜儀分析法為確認檢驗時呈陰
    性反應，此有該公司九十九年十一月九日濫用藥物檢驗報告
    一紙附卷可稽（本院卷第二九頁參照）。但查海洛因經注射
    入人體後，約百分之八十於二十四小時內自尿中排出，一般
    而言，尿液中能否驗出嗎啡陽性反應與其投與量、投與途徑
    、採尿時間、個人體質及檢驗之方法之靈敏度有關，外國曾
    有文獻報導注射六毫克之海洛因之鹽酸鹽，其代謝物嗎啡之
    平均可檢出時限約為二十六小時（最低檢出量為三百ｎｇ／
    ｍｌ）。此經行政院衛生署藥物食品檢驗局以八十一年九月
    八日（八一）藥檢壹字第八一一四八八五號函示明確。被告
    係在採尿送驗前超過二十六小時（九十九年十月二十九日中
    午查獲，九十九年十月二十七日中午施用）時限前施用第一
    級毒品，自難在其採集尿液中以最精確的ＧＣ／ＭＳ氣相層
    析質譜儀分析法檢驗出施用第一級毒品之代謝物反應。上開
    檢驗結果礙難資為被告有利之證據。第查，被告曾於九十三
    年間因施用毒品案件，為本院以九十三年度毒聲字第二一九
    號裁定送觀察、勒戒後，經評估認有繼續施用傾向，本院復
    以九十三年度毒聲字第七九七號裁定令吳繼偉入戒治處所強
    制戒治，九十四年七月二十八日停止處分出監。但於九十五
    年一月至三月間，又連續施用第一級毒品，為本院以九十五
    年度訴字第七八二號判決判處有期徒刑七月後確定，復於九
    十五年九月間，因施用第一級毒品，為本院以九十五年度訴
    字第一七一九號判處有期徒刑八月，該二案因適用中華民國
    九十六年罪犯減刑條例減刑並另定應執行刑，而於九十六年
    七月十六日執行完畢（嗣接續執行另案贓物案件之拘役刑，
    而於九十六年八月九日縮刑期滿，翌日出監），此有臺灣高
    等法院被告前案紀錄表在卷足證。參酌最高法院九十七年九
    月九日第五次刑事庭會議決議見解，亦應予以追訴處罰。其
    犯行堪以認定。事證明確，應予論處。
二、查海洛因，依毒品危害防制條例第二條第二項第一款規定，
    屬第一級毒品。核被告所為，係違反毒品危害防制條例第十
    條第一項之施用第一級毒品罪；被告持有第一級毒品之行為
    ，為施用第一級毒品之行為吸收，不另論罪。被告具事實欄
    所述刑之執行紀錄，有臺灣高等法院被告前案紀錄表可考，
    其於受有期徒刑執行完畢後五年內故意再犯本案有期徒刑以
    上之刑之罪，為累犯，應依刑法第四十七條第一項規定加重
    其刑。爰審酌被告犯罪動機、目的、到案後坦承犯行，但違
    反毒品危害防制條例之紀錄不少、素行非佳（此有臺灣高等
    法院被告前案紀錄表可稽）等及其他一切情狀，量處如主文
    所示之刑，以資儆懲。扣案如附表一所示之物，應依毒品危
    害防制條例第十八條第一項前段規定，不問屬於犯人與否，
    沒收銷燬之；附表二所示之物，雖為一般針筒，非為專供施
    用毒品之器具，但仍為供被告犯本案所用之物，且為被告所
    有，依刑法第三十八條第一項第二款規定，沒收之。
據上論斷，應依刑事訴訟法第二百七十三條之一第一項、第二百
九十九條第一項前段，毒品危害防制條例第十條第一項、第十八
條第一項前段，刑法第十一條前段、第四十七條第一項、第三十
八條第一項第二款，判決如主文。
本案經檢察官吳曉婷到庭執行職務。
中    華    民    國    99    年    12   月     31    日
                  刑事第十庭      法  官  姚念慈
以上正本證明與原本無異。
如不服本判決，應於判決送達後十日內，檢具繕本向本院提出上
訴狀上訴於臺灣高等法院。
                                  書記官  劉芸珊
中    華    民    國    99    年    12   月     31    日
附錄本案論罪科刑法條全文：
毒品危害防制條例第十條第一項
施用第一級毒品者，處六月以上五年以下有期徒刑。
附表一：第一級毒品海洛因之殘渣（附著於附表二所示針筒內，
        量微無法析離秤重）。
附表二：針筒一支。

司法院資訊處製作；財團法人民間司法改革基金會備份。
